【裁判字號】    92,上易,1068
【裁判日期】    920828
【裁判案由】    違反毒品危害防制條例
【裁判全文】
臺灣高等法院高雄分院刑事判決                  九十二年度上易字第一六八號
    上  訴  人
    即  被  告  甲○○
右上訴人因違反毒品危害防制條例案件，不服臺灣高雄地方法院九十一年度易字第四
一四七號中華民國九十二年五月二十日第一審判決（起訴案號：臺灣高雄地方法院檢
察署九十一度偵字第二二二０一號；併辦案號：九十二年度毒偵字第一六一九號），
提起上訴，本院判決如左：
      主  文
上訴駁回。
      事  實
一、甲○○曾於民國八十二年十月間，因違反肅清煙毒條例等案件，經臺灣新竹地方
    法院以八十二年度訴字第一三○二號刑事判決判處應執行有期徒刑三年十月確定
    ，並於八十三年九月十七日入監執行，八十五年七月六日縮短刑期假釋出監，刑
    期至八十七年六月十二日屆滿；復於八十五年十一月間，因違反麻醉藥品管理條
    例案件，經臺灣高雄地方法院於八十六年一月二十八日以八十五年度易字第八五
    三六號刑事判決判處有期徒刑六月確定，並於八十六年三月二十八日入監執行，
    前揭假釋遂經撤銷在案，接續執行殘刑一年十一月六日，八十七年九月一日再度
    縮短刑期假釋出監，刑期至八十八年八月一日屆滿；又於八十七年九月間，因施
    用毒品案件，經臺灣高雄地方法院以八十七年度毒聲字第二五四八號刑事裁定送
    勒戒處所觀察、勒戒後，認有繼續施用毒品之傾向，經裁定令入戒治處所施以強
    制戒治一年，再以八十八年度毒聲字第一五五○號刑事裁定停止戒治，所餘期間
    付保護管束，嗣經以八十八年度毒聲字第四六五○號刑事裁定撤銷停止戒治，於
    八十九年四月三日戒治期滿，經臺灣高雄地方法院檢察署檢察官於八十九年五月
    四日以八十九年度戒毒偵字第五四二號不起訴處分確定，而上揭二度假釋亦經撤
    銷在案，並於八十八年八月十六日入監執行殘刑，嗣於九十年二月二十四日執行
    完畢。
二、詎料，甲○○竟於前開戒治期滿不起訴處分後五年內，復基於概括之犯意，自九
    十一年七月間某日（為警查獲前三個月）起至同年九十二年三月十二日上午九時
    許止，在高雄市○○區○○街九五之一號住處及高雄市○○區○○街九七巷八號
    居處，平均約二、三天一次連續施用第二級毒品安非他命多次，為警先於九十一
    年十月五日上午九時三十分許，在渠高雄市○○區○○街九七巷八號居處，持票
    執行搜索而查獲，並扣得第二級毒品安非他命一包（驗前毛重三點六公克，驗後
    毛重三點五公克）；後於九十二年三月十二日夜間九時三十分許，在高雄市○○
    區○○路七九巷口，因另案通緝為警當場逮捕，並扣得第二級毒品一包（驗前毛
    重十二點四公克，驗後毛重十二點三公克）及供渠施用毒品器具摻有第二級毒品
    安非他命殘渣之玻璃吸食器二支等物。
三、案經高雄市政府警察局鹽埕分局報請臺灣高雄地方法院檢察署檢察官偵查起訴暨
    高雄市政府警察局三民第一分局報請臺灣高雄地方法院檢察署檢察官偵查移送併
    案審理。
      理  由
一、訊據被告甲○○對於右揭事實均坦承不諱，而被告兩度為警查獲所採集之尿液送
    請鑑定結果，均確呈甲基安非他命之陽性反應，有高雄市立凱旋醫院九十一年十
    一月六日高市凱醫檢字第○○七○二號煙毒尿液檢驗成績書、高雄市立凱旋醫院
    九十二年三月二十日高市凱醫檢字第○○九三三號煙毒尿液檢驗成績書、及高雄
    驗尿編號姓名對照表附卷足憑，並有扣得第二級毒品安非他命二包（一為驗前毛
    重三點六公克，驗後毛重三點五公克；一為驗前毛重十二點四公克，驗後毛重十
    二點三公克）及供其施用毒品器具摻有第二級毒品安非他命殘渣之玻璃吸食器二
    支等物足資佐參；再被告為警查獲時所扣得之二包晶體及二支玻璃吸食器，經鑑
    定結果均呈安非他命陽性反應，有高雄醫學大學附設中和紀念醫院九十一年十二
    月二十四日管藥認可字第○○五號檢驗報告（編號︰九一一二—二二一號）、九
    十二年四月二十二日管藥認可字第○○五號檢驗報告（編號︰九二○三—二六二
    號、九二○四—一九七號、九二○四—一九八號）共計四紙在卷可稽；被告前揭
    施用安非他命自白核與事實相符，自堪採信。此外，被告於八十七年九月間，因
    施用毒品案件，經原審以八十七年度毒聲字第二五四八號刑事裁定送勒戒處所觀
    察、勒戒後，認有繼續施用毒品之傾向，經以八十七年度毒聲字第二八三六號刑
    事裁定令入戒治處所施以強制戒治一年，再經本院以八十八年度毒聲字第一五五
    ○號刑事裁定停止戒治，所餘期間付保護管束，另經本院以八十八年度毒聲字第
    四六五○號刑事裁定撤銷停止戒治，八十九年四月三日戒治期滿，經臺灣高雄地
    方法院檢察署檢察官於八十九年五月四日以八十九年度戒毒偵字第五四二號不起
    訴處分確定等情，亦有臺灣高雄地方法院檢察署八十九年度戒毒偵字第五四二號
    不起訴處分書、臺灣高等法院被告全國前案紀錄表在卷可證，足見被告於戒治期
    滿不起訴處分後五年內，再犯毒品危害防制條例第十條第二項之施用第二級毒品
    罪甚明。本案事證明確，被告犯行洵堪認定，應予依法論科。
二、查安非他命係毒品危害防制條例第二條第二項第二款所稱之第二級毒品，依法不
    得持有、施用，被告甲○○持有第二級毒品安非他命以施用，核渠所為，係犯毒
    品危害防制條例第十條第二項之施用第二級毒品罪。又被告自九十一年七月間某
    日（為警查獲前三個月）起至同年九十二年三月十二日上午九時止，先後多次施
    用第二級毒品之行為，時間緊接，方法相同，所犯係構成要件同一之罪名，顯係
    基於概括犯意反覆為之，為連續犯，應依刑法第五十六條之規定以一罪論，並加
    重其刑。而被告先後多次持有第二級毒品安非他命後進而施用，渠之持有毒品之
    低度行為，應為施用毒品之高度行為所吸收，爰不另論渠持有第二級毒品罪。公
    訴人雖僅就被告於九十一年十月五日上午九時回溯二十二小時三十分內某時，施
    用第二級毒品安非他命一次之行為起訴，而就被告自九十一年七月間某日起迄九
    十二年三月十二日上午九時許止之間，仍有連續施用第二級毒品安非他命多次之
    行為未據起訴，然起訴之事實與未起訴之部分有連續犯之裁判上一罪關係，自應
    為起訴效力所及，依審判不可分原理，本院當應一併審理，附此敘明。再者，被
    告甲○○曾於八十二年十月間，因違反肅清煙毒條例等案件，經臺灣新竹地方法
    院判處應執行有期徒刑三年十月確定，並於八十三年九月十七日經通緝逮捕入監
    執行，八十五年七月六日縮短刑期假釋出監，刑期至八十七年六月十二日屆滿；
    復於八十五年十一月間，因違反麻醉藥品管理條例案件，經原審判處有期徒刑六
    月確定，並於八十六年三月二十八日入監執行，前揭假釋遂經撤銷在案，接續執
    行殘刑一年十一月六日，八十七年九月一日再度縮短刑期假釋出監，刑期至八十
    八年八月一日屆滿；而上揭二度假釋亦經撤銷在案，並於八十八年八月十六日入
    監執行殘刑，嗣於九十年二月二十四日執行完畢等情，有臺灣高等法院被告全國
    前案紀錄表附卷可按，其受有期徒刑執行完畢，於五年以內再犯最重本刑為有期
    徒刑以上之罪，為累犯，應依刑法第四十七條之規定，加重其刑，並依法遞加之
    。
三、原審以被告罪證明確，適用毒品危害防制條例第十條第二項、第十八條第一項前
    段，刑法第十一條、第五十六條、第四十七條，爰審酌被告前曾有多次違反麻醉
    藥品管理條例、肅清煙毒條例案件等刑事前案紀錄，素行不端，又甫於前案強制
    戒治處分期滿而經檢察官為不起訴處分後未久，即再度連續施用第二級毒品安非
    他命多次，顯見渠不知警惕，意志不堅，惟姑念渠施用毒品為自我戕害行為，並
    未危害他人，且犯罪後於審理中坦承犯行，態度尚可等一切情狀，量處有期徒刑
    一年四月，至扣案之第二級毒品安非他命二包（一為驗前毛重三點六公克，驗後
    毛重三點五公克；一為驗前毛重十二點四公克，驗後毛重十二點三公克）及含有
    玻璃吸食器二支，因第二級毒品安非他命殘渣已附著其上，剝離不易，均應認屬
    違禁物之列，爰依毒品危害防制條例第十八條第一項前段之規定，宣告沒收銷燬
    之，經核認事用法均無不當，量刑亦稱允當，被告上訴意旨，以原判決量刑過重
    為由，指摘原判決不當，為無理由，應予駁回。
據上論結，應依刑事訴訟法第三百六十八條，判決如主文。
本案經檢察官林應華到庭執行職務。
中      華      民      國    九十二    年      八      月    二十八    日
                              臺灣高等法院高雄分院刑事第五庭
                                  審判長法官  吳水木
                                        法官  洪慶鐘
                                        法官  趙文淵
右正本證明與原本無異。
不得上訴。
                                  法院書記官  吳新貞
中      華      民      國    九十二    年      八      月    二十八    日
附錄本案論罪科刑法條全文︰
毒品危害防制條例第十條第二項
施用第二級毒品者，處三年以下有期徒刑。


司法院資訊處製作；財團法人民間司法改革基金會備份。
